【裁判字號】    95,婚,158
【裁判日期】    950227
【裁判案由】    履行同居
【裁判全文】
臺灣桃園地方法院民事判決               95年度婚字第158號
原      告  甲○○
訴訟代理人  施小凡律師
複 代 理人  謝清傑律師
被      告  乙○○
上列當事人間請求履行同居事件，於民國95年2 月13日言詞辯論
終結，本院判決如下：
    主      文
被告應與原告同居。
訴訟費用由被告負擔。
    事實及理由
一、原告主張：兩造於民國93年1 月18日結婚，婚後共同設籍在
    原告桃園縣八德市○○路442巷51號住所，93年9月間原告同
    意被告返回娘家暫住，惟同年12月31日原告前往被告娘家欲
    接同被告返家，被告竟拒絕且遷居至其二姐家居住，原告嗣
    又去函催請被告返家，但迄今未見被告返回原告之住所，被
    告所為顯然違背夫妻同居義務，為此提起本訴，並為訴之聲
    明如主文所示等語。
二、被告抗辯：被告並非無故離家，而係不適應家中顧店工作，
    經原告同意返回娘家另謀工作，基此為答辯聲明：請求駁回
    原告之訴等語。
三、按「夫妻互負同居之義務。但有不能同居之正當理由者，不
    在此限。」，民法第1001條定有明文。復按民法第1001條規
    定所謂有不能同居之正當理由，乃指夫妻有不堪同居或不宜
    同居之事由，或依其情形要求夫妻同居為不合理而言（最高
    法院89臺上字第73號判決參照）。原告主張：兩造為夫妻，
    現在婚姻關係存續中，婚後共同設籍居住在原告桃園縣八德
    市○○路442巷51號住處，被告於93年9月間得原告同意返回
    娘家暫住，嗣後原告迭次催請被告返家未果，兩造迄仍分居
    等情，業據原告提出戶籍謄本及存證信函影本為證，且為被
    告所不爭執，堪信為真正。被告抗辯：不適應原來工作故返
    娘家另謀工作及返回娘家之初曾得原告同意等語，惟依兩造
    陳述可知被告原來工作即係在家經營泡沫紅茶店，被告陳稱
    原告在家睡覺任令其獨自顧店云云，為原告所否認。而此關
    於家中經營事業工作分擔，非不得經由家屬商議分擔解決，
    自非不適與原告同居之事由。再被告返家雖係經原告同意，
    然原告言明僅係同意被告返家暫住，且嗣後親自前往或信函
    催促被告返家未果，亦難謂被告迄不履行同居有何正當事由
    。此外，被告不能主張並舉證證明伊有何得不履行夫妻同居
    義務之正當理由，應認其並無不履行夫妻同居義務之正當理
    由。本件被告不履行同居義務，又無不能履行同居義務之正
    當理由，原告依上開規定，訴請被告履行同居，即無不合，
    應予准許。
四、據上論結，本件原告之訴為有理由，依民事訴訟法第78條，
    判決如主文。
中    華    民    國    95    年    2     月    27    日
                  家事法庭法  官  熊祥雲
上列正本證明與原本無異
如對本判決上訴，須於判決送達後20日內向本院提出上訴狀
中    華    民    國    95    年    2     月    27    日
                          書記官  吳宏明


司法院資訊處製作；財團法人民間司法改革基金會備份。
